---
title: |
  Resultaten Enquête 
  Deel 1: Portret van de deelnemers
description: |
  In deze eerste post geef ik een overzicht van hoe de groep van klimmers die hebben deelgenomen er uitziet. Zowel leeftijd, geslacht, als meer klimgerelateerde gegevens komen aan bod.
date: 12-15-2020
output:
  distill::distill_article:
    self_contained: false
draft: true
editor_options: 
  chunk_output_type: inline
lang: dutch
---


```{r setup, include=FALSE}
knitr::opts_chunk$set(echo = FALSE)
library("tidyverse")
library("lubridate")

klimmen <- read_csv("../../../data/klimmen.csv", na = "Niet van toepassing")

glimpse(klimmen)

# Timestamp -----------


klimmen <- klimmen %>%
  mutate(Timestamp = mdy_hms(Timestamp))

# Klimzaal ------

klimmen %>%
  count(Klimzaal, sort = T)

# aangezien zoveel unieke --> nodig om aan te passen

klimmen <- klimmen %>%
  mutate(
    Klimzaal = case_when(
      str_detect(Klimzaal, "^[Bb]lue|[Bb][Bb][Hh]") ~ "Blueberry hill",
      str_detect(Klimzaal, "^[Bb]io|Blea") ~ "Biover Bleau",
      str_detect(Klimzaal, "[Bb]rugge") ~ "Bloso Brugge",
      str_detect(Klimzaal, "[Bb]ala") ~ "Balance",
      str_detect(Klimzaal, "[Rr]hino") ~ "Rhino",
      str_detect(Klimzaal, "[Bb]lack") ~ "Black Box Boulder",
      str_detect(Klimzaal, "[Kk]lima") ~ "Klimax",
      str_detect(Klimzaal, "[wW]all") ~ "Wallstreet",
      str_detect(Klimzaal, "Oym|[Oo]lym") ~ "Olympia",
      str_detect(Klimzaal, "[Oo]ostho") ~ "Den Oosthoek",
      str_detect(Klimzaal, "[Cc]ity") ~ "City Lizard",
      str_detect(Klimzaal, "[bB]lok") ~ "Blok",
      str_detect(Klimzaal, "[sS]tord") ~ "Stordeur",
      str_detect(Klimzaal, ".") ~ Klimzaal
    )
  ) 

# klimgraden als ordered factor ----

klimmen <- klimmen %>%
  mutate(across(matches("Outdoor_.._boulder"), tolower)) %>%
  mutate(across(
    c(Indoor_RP_toprope:Outdoor_RP_lead,
      Outdoor_RP_boulder:Outdoor_OS_lead, 
      Outdoor_OS_boulder), factor, levels = c(
    "<5a", "5a", "5b", "5c", "6a", "6a+", "6b", "6b+", "6c", "6c+",
    "7a", "7a+", "7b", "7b+", "7c", "7c+", "8a", "8a+", "8b", ">8b"),
    ordered = T
    )
  ) %>% 
  mutate(across(matches("Indoor_.._boulder"),
                factor,
                levels = c(
                  "Groen", "Geel", "Oranje", "Blauw", "Rood", "Zwart", "Wit", ">Wit"
                ),
                ordered = T)) 
klim <- klimmen
N <- dim(klim)[1]
options(digits = 1)

# to percent
to_percent <- function(n){
  paste0(round(n/sum(n)*100,0), "%")
}
```

```{r}
theme_set(theme_classic())
house_color = "#66c2a5"
house_color2 = "#fc8d62"
```

## Woord vooraf

Onderstaande (en toekomstige) resultaten moeten puur 'verkennend' gezien worden. Dit is een hobbyproject, geen wetenschappelijke studie. Neem de resultaten dus gerust met een korreltje zout!

## Aantal deelnemende klimmers

```{r Aantal}
aantal <- tibble(x = 0,
                y = 0,
                label = N)

ggplot(aantal, aes(x,y, label = label)) +
  geom_text(size = 60, color = house_color) +
  theme_void()
```


## Geslacht

Ongeveer **1 op `r round(1/mean(klim$Geslacht == "Vrouw"), 0)`** van de klimmers waren **vrouwen**. 

```{r}
caption = "Verdeling van geslacht onder de klimmers."
```


```{r Geslacht, fig.cap=caption}
label_positions <- tibble(label = c(paste0("Man\n", round(mean(klim$Geslacht == "Man")*100,1), "%"), paste0("Vrouw\n", round(mean(klim$Geslacht == "Vrouw")*100,1), "%")),
                          x = c(2,2),
                          y = c(52, 12))

klim %>%
  count(Geslacht) %>%
  ggplot(aes(x=2, y=n, fill = Geslacht)) +
  geom_col() +
  coord_polar(theta = "y", start = pi/7) +
  scale_fill_brewer(palette = "Set2") +
  theme_void() +
  xlim(.2,2.5) +
  geom_text(data = label_positions, aes(x,y, label = label), inherit.aes = F, color = "#222222") +
  theme(legend.position = "none")
```



## Leeftijd

Qua leeftijd deed een mooie verscheidenheid aan klimmers mee aan de enquête. De **jongste** klimmer was **`r min(klim$Leeftijd)`** jaar en de **oudste `r max(klim$Leeftijd)`** jaar. 

De **helft** van de klimmers had een leeftijd van **`r median(klim$Leeftijd)`** jaar **of jonger**, de **andere helft** was even oud of **ouder**. 

```{r}
caption = paste0("Verdeling van leeftijd onder de klimmers. De streepjeslijn toont de mediane leeftijd (", median(klim$Leeftijd), " jaar).")
```


```{r Leeftijd, fig.cap=caption}

klim %>%
  ggplot(aes(Leeftijd)) +
  geom_histogram(binwidth = 5, boundary = 20, col = "white", fill = house_color) +
  geom_vline(xintercept = median(klim$Leeftijd), color = "#222222",
             linetype = "dashed") +
  labs(y = "Aantal klimmers") +
  scale_x_continuous(breaks = seq(0,65,5)) +
  stat_bin(binwidth = 5, boundary = 20, geom="text", aes(label = paste0(round(..count../N*100, 0), "%"), vjust = -0.3))
  
```

De **verdeling** van leeftijd ziet er **anders** uit voor **mannen en vrouwen**.


```{r}
median_leeftijd <- klim %>%
  group_by(Geslacht) %>%
  summarise(mediaan = median(Leeftijd))

caption = paste0("Verdeling van leeftijd per geslacht. De streepjeslijnen tonen de mediane leeftijden (", median_leeftijd$mediaan[1], " en ", median_leeftijd$mediaan[2], " jaar.) Percentages zijn berekend op mannen en vrouwen samen.")
```

```{r Leeftijd-per-geslacht, fig.cap=caption}
klim %>%
  ggplot(aes(Leeftijd, fill = Geslacht)) +
  geom_histogram(binwidth = 5, boundary = 20, col = "white") +
  geom_vline(data = median_leeftijd, aes(xintercept = mediaan), color = "#222222",
             linetype = "dashed") +
  labs(y = "Aantal klimmers") +
  scale_fill_brewer(palette = "Set2") +
  facet_grid(Geslacht ~ .) +
  theme(legend.position = "none") +
  scale_x_continuous(breaks = seq(0,70,5)) +
    stat_bin(binwidth = 5, boundary = 20, geom="text", aes(label = scales::percent(..count../N,1), vjust = -0.3)) +
  coord_cartesian(ylim = c(0,17))
```



Het lijkt erop dat er nagenoeg **geen verschil** is **tot** een leeftijd van rond de **20-25 jaar**, daarna zien we een afname van het aantal vrouwen met toenemende leeftijd, terwijl het aantal bij mannen eerst nog toeneemt tot 30-35 jaar vooraleer hun aantal ook afneemt met toenemende leeftijd.

## Lid van een bergsportvereniging

```{r}
caption = "Verdeling lidmaatschap bergsportvereniging."
```


```{r Vereniging, fig.cap=caption}
label_positions <- tibble(label = c(paste0("Lid\n", round(mean(klim$Vereniging == "Ja")*100,1), "%"), paste0("Geen lid\n", round(mean(klim$Vereniging == "Nee")*100,1), "%")),
                          x = c(2,2),
                          y = c(44, 7))


klim %>%
  count(Vereniging) %>%
  ggplot(aes(x=2, y=n, fill = Vereniging)) +
  geom_col() +
  coord_polar(theta = "y", start = pi/7) +
  scale_fill_brewer(palette = "Set2") +
  theme_void() +
  xlim(.2,2.5) +
  geom_text(data = label_positions, aes(x,y, label = label), inherit.aes = F, color = "#222222") +
  theme(legend.position = "none")
```

## Jaren klimervaring

Klimervaring varieerde tussen **`r min(klim$Klimervaring)`** en **`r max(klim$Klimervaring)`** jaar.

De **helft** van de klimmers klom al **`r median(klim$Klimervaring)`** jaar **of minder**, de **andere helft** had evenveel ervaring of **meer**.

```{r}
caption = paste0("Verdeling jaren klimervaring, streepjeslijn geeft de mediane klimervaring weer (", median(klim$Klimervaring)," jaar).")
```


```{r klimervaring, fig.cap=caption}
ggplot(klim, aes(Klimervaring)) +
  geom_histogram(color = "white", binwidth = 2.5, boundary = 5, fill = house_color) +
  labs(x = "Aantal jaren klimervaring",
       y = "Aantal klimmers") +
  geom_vline(xintercept = median(klim$Klimervaring), linetype = "dashed", color = "#222222") +
  scale_x_continuous(breaks = seq(0,35,5)) +
  scale_fill_brewer(palette = "Set2") +
  stat_bin(binwidth = 2.5, boundary = 20, geom="text", aes(label = scales::percent(..count../N,1), vjust = -0.3))
```

De **piekjes** rond **10, 15, 20 en 30 jaar** zijn wellicht het resultaat van mensen die een **schatting** gegeven hebben. Ronde getallen doen het dan meestal goed.


## Klimzaal


```{r, fig.cap="Verdeling klimzalen."}
klim %>%
  ggplot(aes(fct_infreq(fct_lump_n(Klimzaal, 9)), fill = fct_infreq(fct_lump_n(Klimzaal, 9))) ) +
  geom_bar(show.legend = F) +
  scale_x_discrete(guide = guide_axis(n.dodge = 2), labels = c("Other" = "Andere")) +
  labs(x = "",
       y = "Aantal klimmers") +
  stat_count(mapping = aes(label = scales::percent(..prop.., 1), group =1), geom = "text", vjust = -0.3) +
  scale_fill_brewer(palette = "Set3")
  
```

```{r}
klimmen %>%
  count(Klimzaal) %>% 
  filter(n == 1) %>%
  pull(Klimzaal) -> andere_klimzalen

klimmen %>%
  count(Klimzaal) %>% 
  filter(n == 2) %>%
  pull(Klimzaal) -> andere_klimzalen_2
```

Andere klimzalen: 


`r andere_klimzalen_2`, telkens 2 klimmers.


`r andere_klimzalen`, telkens 1 klimmer.

## Aantal dagen klimmen per week

De **helft** van de klimmers klimmen **2 keer of minder per week**. De andere helft klimt 2 keer of meer.

Enkele klimmers gaven aan minder dan 1 keer per 2 weken te kunnen klimmen. Niemand klimt meer dan 4 a 5 keer per week.

```{r, fig.cap="Verdeling klimdagen per week. Stippellijn geeft de mediane hoeveelheid klimdagen per week aan."}
klim %>%
  ggplot(aes(Dagen_klimmen)) +
  geom_histogram(binwidth = 0.5, center = 1, color = "white", fill = house_color) +
  labs(x = "Dagen klimmen per week",
       y = "Aantal klimmers") +
  stat_bin(binwidth = 0.5, center = 0, geom="text", aes(label = scales::percent(..count../N, 1), vjust = -0.3)) +
  scale_x_continuous(breaks = seq(0,7,0.5)) +
  geom_vline(xintercept = median(klim$Dagen_klimmen), linetype = "dashed", color = "#222222")
```

## Dagen alternatieve training per week, gericht op klimmen: kracht, lenigheid, ...

Bijna **de helft** van de klimmers doet verder **geen specifieke alternatieve trainingen**.


```{r, fig.cap="Verdeling aantal alternatieve trainingen, gericht op klimmen, per week."}
klim %>%
  ggplot(aes(Dagen_alternatief_specifiek)) +
  geom_histogram(binwidth = 0.5, center = 1, color = "white", fill = house_color) +
  labs(x = "Alternatieve trainingen per week",
       y = "Aantal klimmers") +
  scale_x_continuous(breaks = seq(0,7,0.5)) +
  stat_bin(binwidth = 0.5, center = 0, geom="text", aes(label = scales::percent(..count../N, 1), vjust = -0.3))
```

## Dagen alternatieve trainingen per week, niet gericht op klimmen: lopen, zwemmen, ...

```{r, fig.cap="Verdeling aantal alternatieve trainingen, niet specifiek gericht op klimmen, per week."}
klim %>%
  ggplot(aes(Dagen_alternatief_algemeen)) +
  geom_histogram(binwidth = 0.5, center = 1, color = "white", fill = house_color) +
  labs(x = "Alternatieve trainingen per week",
       y = "Aantal klimmers") +
  scale_x_continuous(breaks = seq(0,7,0.5)) +
  stat_bin(binwidth = 0.5, center = 0, geom="text", aes(label = scales::percent(..count../N, 1), vjust = -0.3))
```

## Disciplines

### Indoor

**Toprope** lengteklimmen werd **het vaakst** aangeduid, gevolgd door boulderen.

Een aanzienlijk deel van de deelnemers deed ook aan indoor lead.

Een **zeer klein deel** van de deelnemers deed aan **speedklimmen**.

```{r, fig.cap="Verdeling indoordisciplines."}
klim %>%
  select(Indoor_toprope:Outdoor_alpinisme) %>%
  select(starts_with("In")) %>%
  pivot_longer(everything(), names_to = "question") %>%
  mutate(question = str_replace(question, "_", " ")) %>%
  ggplot(aes(x = value, fill = value)) +
  geom_bar(show.legend = F) +
  stat_count(mapping = aes(label = scales::percent(..prop.., 1), group = 1), geom = "text", vjust = -0.3) +
  facet_grid(.~fct_relevel(question, c("Indoor toprope",
                                      "Indoor boulder",
                                      "Indoor lead",
                                      "Indoor speed"))) +
  scale_fill_brewer(palette = "Set2") +
  coord_cartesian(ylim = c(0,111)) +
  labs(x = "",
       y = "Aantal klimmers")
```
### Outdoor

Outdoor **single pitch** klimmen was **het populairst**, opnieuw gevolgd door boulderen.

Een **kleiner deel** gaf aan om aan **alpinisme** of **trad klimmen** te doen.

```{r, fig.cap="Verdeling outdoordisciplines"}
klim %>%
  select(Indoor_toprope:Outdoor_alpinisme) %>%
  select(starts_with("Out")) %>%
  pivot_longer(everything(), names_to = "question") %>%
  mutate(question = str_replace(question, "_", " ")) %>%
  ggplot(aes(x = value, fill = value)) +
  geom_bar(show.legend = F) +
  stat_count(mapping = aes(label = scales::percent(..prop.., 1), group = 1), geom = "text", vjust = -0.3) +
  facet_grid(.~fct_relevel(question, c("Outdoor singlepitch",
                                      "Outdoor boulder", 
                                      "Outdoor multipitch",
                                      "Outdoor alpinisme",
                                      "Outdoor trad"))) +
  scale_fill_brewer(palette = "Set2") +
  coord_cartesian(ylim = c(0,92)) +
  labs(x = "",
       y = "Aantal klimmers")
```


```{r}

```


## 


