---
title: |
  Resultaten Deel 2: Verdeling Moeilijkheidsgraden
description: |
  In dit deel gaan we in op de verdelingen van maximale niveau's voor de verschillende disciplines en stijlen. 
date: 01-02-2021
output:
  distill::distill_article:
    self_contained: false
editor_options: 
  chunk_output_type: console
---


```{r setup, include=FALSE}
knitr::opts_chunk$set(echo = FALSE, cache = F)
library("tidyverse")
library("lubridate")
library("reactable")
xaringanExtra::use_panelset()
klimmen <- read_csv("../../data/klimmen.csv", na = "Niet van toepassing")

# Timestamp -----------


klimmen <- klimmen %>%
  mutate(Timestamp = mdy_hms(Timestamp))

# Klimzaal ------

klimmen %>%
  count(Klimzaal, sort = T)

# aangezien zoveel unieke --> nodig om aan te passen

klimmen <- klimmen %>%
  mutate(
    Klimzaal = case_when(
      str_detect(Klimzaal, "^[Bb]lue|[Bb][Bb][Hh]") ~ "Blueberry hill",
      str_detect(Klimzaal, "^[Bb]io|Blea") ~ "Biover Bleau",
      str_detect(Klimzaal, "[Bb]rugge") ~ "Bloso Brugge",
      str_detect(Klimzaal, "[Bb]ala") ~ "Balance",
      str_detect(Klimzaal, "[Rr]hino") ~ "Rhino",
      str_detect(Klimzaal, "[Bb]lack") ~ "Black Box Boulder",
      str_detect(Klimzaal, "[Kk]lima") ~ "Klimax",
      str_detect(Klimzaal, "[wW]all") ~ "Wallstreet",
      str_detect(Klimzaal, "Oym|[Oo]lym") ~ "Olympia",
      str_detect(Klimzaal, "[Oo]ostho") ~ "Den Oosthoek",
      str_detect(Klimzaal, "[Cc]ity") ~ "City Lizard",
      str_detect(Klimzaal, "[bB]lok") ~ "Blok",
      str_detect(Klimzaal, "[sS]tord") ~ "Stordeur",
      str_detect(Klimzaal, "[Aa]lp[ha]") ~ "Alpamayo",
      str_detect(Klimzaal, ".") ~ Klimzaal
    )
  ) 

# klimgraden als ordered factor ----

klimmen <- klimmen %>%
  mutate(across(matches("Outdoor_.._boulder"), tolower)) %>%
  mutate(across(
    c(Indoor_RP_toprope:Outdoor_RP_lead,
      Outdoor_RP_boulder:Outdoor_OS_lead, 
      Outdoor_OS_boulder), factor, levels = c(
    "<5a", "5a", "5b", "5c", "6a", "6a+", "6b", "6b+", "6c", "6c+",
    "7a", "7a+", "7b", "7b+", "7c", "7c+", "8a", "8a+", "8b", ">8b"),
    ordered = T
    )
  ) %>% 
  mutate(across(matches("Indoor_.._boulder"),
                factor,
                levels = c(
                  "Groen", "Geel", "Oranje", "Blauw", "Rood", "Zwart", "Wit", ">Wit"
                ),
                ordered = T)) 
klim <- klimmen
N <- dim(klim)[1]
options(digits = 1)

# to percent
to_percent <- function(n){
  paste0(round(n/sum(n)*100,0), "%")
}
theme_set(theme_bw())
house_color = "#66c2a5"
house_color2 = "#fc8d62"
```

```{r}
green <- "green"
orange <- "orange"
blue <- "blue"
red <- "darkred"
black <- "#444444"
white <- "#777777"
insane <- "steelblue"
```

## Verdeling maximaal niveau

Onderstaande grafieken tonen voor iedere graad het percentage van de bevraagde klimmers dat de betreffende graad (maximaal, de voorbije 6 maand) kan klimmen in de gegeven stijl.

### Indoor top rope

#### Indoor top rope: Redpoint 

::::: {.panelset}

::: {.panel}

[Samen]{.panel-name}

```{r}

verdeling_samen <- function(x){
  x <- enquo(x)
  klim %>%
    drop_na(!!x) %>%
    pull(!!x) %>% length() -> N
  klim %>%
  count(!!x) %>%
  drop_na() %>%
  mutate(percent = n/sum(n),
         c.percent = cumsum(percent)) %>%
  mutate(c.percent = 1-lag(c.percent)) %>%
    mutate(c.percent = ifelse(is.na(c.percent), 1, c.percent)) %>%
  ggplot(aes(x=!!x, y=c.percent)) +
  geom_col(fill = house_color) +
  scale_y_continuous(breaks = seq(0,1,0.1), labels = scales::percent_format(accuracy = 1) ) +
  geom_text(aes(label = paste0(round(c.percent*100,0),"%")), vjust = -0.3) +
  labs(x = "",
       y = "Percentage klimmers",
       caption = paste0("Berekend op ", N, " klimmers"))
}

verdeling_samen(Indoor_RP_toprope)
```

:::

::: {.panel}

[Vrouwen]{.panel-name}

```{r}
verdeling_vrouwen <- function(x){
  x <- enquo(x)
  klim %>%
    drop_na(!!x) %>%
    filter(Geslacht == "Vrouw") %>%
    pull(!!x) %>% length() -> N
  klim %>%
  group_by(Geslacht) %>%
  count(!!x) %>%
  drop_na() %>%
  mutate(percent = n/sum(n),
         c.percent = cumsum(percent)) %>%
  mutate(c.percent = 1-lag(c.percent)) %>%
    mutate(c.percent = ifelse(is.na(c.percent), 1, c.percent)) %>%
  filter(Geslacht == "Vrouw") %>%
  ggplot(aes(x=!!x, y=c.percent)) +
  geom_col(fill = house_color2, show.legend = F) +
  scale_y_continuous(breaks = seq(0,1,0.1), labels = scales::percent_format(accuracy = 1) ) +
  geom_text(aes(label = paste0(round(c.percent*100,0),"%")), vjust = -0.3) +
  scale_fill_brewer(palette = "Set2") +
  labs(x = "",
       y = "Percentage klimmers",
       caption = paste0("Berekend op ", N, " klimmers"))
}

verdeling_vrouwen(Indoor_RP_toprope)

```

:::

::: {.panel}

[Mannen]{.panel-name}

```{r}
verdeling_mannen <- function(x){
  x <- enquo(x)
  klim %>%
    drop_na(!!x) %>%
    filter(Geslacht == "Man") %>%
    pull(!!x) %>% length() -> N
  klim %>%
  group_by(Geslacht) %>%
  count(!!x) %>%
  drop_na() %>%
  mutate(percent = n/sum(n),
         c.percent = cumsum(percent)) %>%
  mutate(c.percent = 1-lag(c.percent)) %>%
    mutate(c.percent = ifelse(is.na(c.percent), 1, c.percent)) %>%
  filter(Geslacht == "Man") %>%
  ggplot(aes(x=!!x, y=c.percent)) +
  geom_col(fill = house_color, show.legend = F) +
  scale_y_continuous(breaks = seq(0,1,0.1), labels = scales::percent_format(accuracy = 1) ) +
  geom_text(aes(label = paste0(round(c.percent*100,0),"%")), vjust = -0.3) +
  scale_fill_brewer(palette = "Set2") +
  labs(x = "",
       y = "Percentage klimmers",
       caption = paste0("Berekend op ", N, " klimmers"))
}

verdeling_mannen(Indoor_RP_toprope)
```

:::

:::::

#### Indoor top rope: On sight

::::: {.panelset}

::: {.panel}

[Samen]{.panel-name}

```{r}
verdeling_samen(Indoor_OS_toprope)
```

:::

::: {.panel}

[Vrouwen]{.panel-name}

```{r}
verdeling_vrouwen(Indoor_OS_toprope)
```

:::

::: {.panel}

[Mannen]{.panel-name}

```{r}
verdeling_mannen(Indoor_OS_toprope)
```

:::

:::::



### Indoor lead

#### Indoor lead: Redpoint

::::: {.panelset}

::: {.panel}

[Samen]{.panel-name}

```{r}
verdeling_samen(Indoor_RP_lead)
```

:::

::: {.panel}

[Vrouwen]{.panel-name}

```{r}
verdeling_vrouwen(Indoor_RP_lead)
```

:::

::: {.panel}

[Mannen]{.panel-name}

```{r}
verdeling_mannen(Indoor_RP_lead)
```

:::

:::::


#### Indoor lead: On sight

::::: {.panelset}

::: {.panel}

[Samen]{.panel-name}

```{r}
verdeling_samen(Indoor_OS_lead)
```

:::

::: {.panel}

[Vrouwen]{.panel-name}

```{r}
verdeling_vrouwen(Indoor_OS_lead)
```

:::

::: {.panel}

[Mannen]{.panel-name}

```{r}
verdeling_mannen(Indoor_OS_lead)
```

:::

:::::



### Indoor boulder

#### Indoor boulder: Redpoint

::::: {.panelset}

::: {.panel}

[Samen]{.panel-name}

```{r}
verdeling_samen(Indoor_RP_boulder)
```

:::

::: {.panel}

[Vrouwen]{.panel-name}

```{r}
verdeling_vrouwen(Indoor_RP_boulder)
```

:::

::: {.panel}

[Mannen]{.panel-name}

```{r}
verdeling_mannen(Indoor_RP_boulder)
```

:::

:::::


#### Indoor boulder: On sight

::::: {.panelset}

::: {.panel}

[Samen]{.panel-name}

```{r}
verdeling_samen(Indoor_OS_boulder)
```

:::

::: {.panel}

[Vrouwen]{.panel-name}

```{r}
verdeling_vrouwen(Indoor_OS_boulder)
```

:::

::: {.panel}

[Mannen]{.panel-name}

```{r}
verdeling_mannen(Indoor_OS_boulder)
```

:::

:::::


### Outdoor lead

#### Outdoor lead: Redpoint

::::: {.panelset}

::: {.panel}

[Samen]{.panel-name}

```{r}
verdeling_samen(Outdoor_RP_lead)
```

:::

::: {.panel}

[Vrouwen]{.panel-name}

```{r}
verdeling_vrouwen(Outdoor_RP_lead)
```

:::

::: {.panel}

[Mannen]{.panel-name}

```{r}
verdeling_mannen(Outdoor_RP_lead)
```

:::

:::::


#### Outdoor lead: On sight

::::: {.panelset}

::: {.panel}

[Samen]{.panel-name}

```{r}
verdeling_samen(Outdoor_OS_lead)
```

:::

::: {.panel}

[Vrouwen]{.panel-name}

```{r}
verdeling_vrouwen(Outdoor_OS_lead)
```

:::

::: {.panel}

[Mannen]{.panel-name}

```{r}
verdeling_mannen(Outdoor_OS_lead)
```

:::

:::::


### Outdoor boulder

#### Outdoor boulder: Redpoint

::::: {.panelset}

::: {.panel}

[Samen]{.panel-name}

```{r}
verdeling_samen(Outdoor_RP_boulder)
```

:::

::: {.panel}

[Vrouwen]{.panel-name}

```{r}
verdeling_vrouwen(Outdoor_RP_boulder)
```

:::

::: {.panel}

[Mannen]{.panel-name}

```{r}
verdeling_mannen(Outdoor_RP_boulder)
```

:::

:::::


#### Outdoor boulder: On sight

::::: {.panelset}

::: {.panel}

[Samen]{.panel-name}

```{r}
verdeling_samen(Outdoor_OS_boulder)
```

:::

::: {.panel}

[Vrouwen]{.panel-name}

```{r}
verdeling_vrouwen(Outdoor_OS_boulder)
```

:::

::: {.panel}

[Mannen]{.panel-name}

```{r}
verdeling_mannen(Outdoor_OS_boulder)
```

:::

:::::


## Wordt vervolgd

In de volgende delen zullen we ingaan op de relaties tussen on sight en redpoint klimmen, of tussen top rope en lead, binnen vs. buiten etc.



